臺灣高等法院刑事判決　　　　　　　100年度交上易字第230號
上　訴　人
即　被　告　林媗娘　民國40年.
上列上訴人即被告因過失傷害案件，不服臺灣臺北地方法院99年
度交易字第402 號，中華民國100 年6 月30日第一審判決（聲請
簡易判決處刑案號：臺灣臺北地方法院檢察署98年度偵字第2729
2 號），提起上訴，本院判決如下：
    主  文
上訴駁回。
林媗娘緩刑貳年。
    事  實
一、林媗娘於民國98年9 月24日上午10時10分許，騎乘車牌號碼
    BQJ-898 號重型機車，沿臺北市中正區○○○路由北往南行
    駛，行經該路3 段66巷口時（對面即為浦城街），本應注意
    遵守交通號誌，並注意車前狀況，隨時採取必要之安全措施
    ，且當時為有日間自然光線之晴天，路面缺陷，無障礙物且
    視距良好，並無不能注意情事，其竟疏未注意羅斯福路交通
    號誌已變換為紅燈，復未注意其前方橫向道路即羅斯福路3
    段66巷口機車待轉區，適有張寶典騎乘車號DTJ-291 號輕機
    車，因浦城街號誌轉為綠燈而正起步欲由西往東橫越羅斯福
    路之狀況，猶率而快速通過該路口，且未採取剎車等必要安
    全措施，致車頭撞及甫起步行駛1 、2 公尺之張寶典左腳及
    其機車左側，使張寶典受有左側遠端脛腓骨粉碎性骨折、左
    腿多處瘀擦傷等傷害。嗣林媗娘於警員前往張寶典就醫之醫
    院處理時在場，並向警員坦承為肇事者，願接受裁判。
二、案經張寶典訴由臺北市政府警察局中正第二分局報告臺灣臺
    北地方法院檢察署檢察官聲請簡易判決處刑。
    理  由
一、本件被告林媗娘所犯非死刑、無期徒刑、最輕本刑為3 年以
    上有期徒刑之罪，或高等法院管轄第一審之案件，被告於本
    院審理程序中，就被訴事實為有罪之陳述，經告以簡式審判
    程序之旨，並聽取檢察官及被告之意見後，本院合議庭裁定
    依簡式審判程序進行審理；是本件之證據調查，依刑事訴訟
    法第273 條之2 規定，不受同法第159 條第1 項、第161 條
    之2 、第161 條之3 、第163 條之1 及第164 條至第170 條
    規定之限制，合先敘明。
二、前揭事實，業據被告林媗娘於本院審理中坦承不諱，並經告
    訴人於警詢、偵查及原審審理中指訴、證述明確（見偵查卷
    第6 至7 、55頁、原審卷第41至43頁），另有道路交通事故
    現場圖（見偵查卷第18頁）、臺北市政府警察局中正二分局
    交通分隊道路交通事故補充資料表（見偵查卷第19頁）、交
    通事故談話紀錄表（見偵查卷第20至21頁）、道路交通事故
    調查報告表(一)、(二)（見偵查卷第22至23頁）、車輛受損照片
    20紙、現場照片6 紙（見偵查卷第28至40頁）、國立臺灣大
    學醫學院附設醫院診斷證明書（見偵查卷第13頁）等在卷可
    稽，且經原審勘驗現場監視錄影光碟無訛（見原審卷第61頁
    反面），足徵被告之自白內容與事實相符，堪以採信。
三、按駕駛人駕駛汽車應遵守道路交通號誌之指示，且行駛時應
    注意車前狀況，隨時採取必要之安全措施，道路交通安全規
    則第90條、第94條第3 項分別定有明文，被告於公用道路騎
    乘機車，自應注意遵守前揭規定，而當時為有日間自然光線
    之晴天，路面鋪裝柏油、乾燥無缺陷，無障礙物且視距良好
    ，有道路交通事故調查報告表(一)在卷可稽（見偵查卷第22頁
    ），並無不能注意之情事，被告行經羅斯福路3 段66巷口之
    交岔路口，竟疏未注意其前方交通號誌業已變換為紅燈，復
    未注意其前方於橫向道路起駛中之告訴人機車狀況，猶率而
    快速通過該路口，且未採取必要之安全措施以剎停車輛，致
    撞及適騎乘機車通過路口之告訴人左側，造成告訴人受有左
    側遠端脛腓骨粉碎性骨折、左腿多處瘀擦傷等傷害，被告顯
    有過失，且其過失行為與告訴人受傷結果間，具有相當因果
    關係甚明。臺北市車輛行車事故鑑定委員會、臺北市車輛行
    車事故鑑定覆議委員會亦均為相同採認，有臺北市車輛行車
    事故鑑定委員會鑑定意見書、臺北市車輛行車事故鑑定覆議
    委員會鑑定覆議意見書各一份在卷可按（見原審卷第47至48
    、78頁）；本案事證已臻明確，被告犯行洵堪認定，應依法
    論科。
四、核被告所為，係犯刑法第284 條第1 項之過失傷害罪。查本
    件警方接獲報案時，報案人並未報明肇事人姓名，而警員前
    往傷者就醫之醫院處理時，被告在場並當場承認為肇事者，
    願接受裁判等情，有臺北市○○○○○道路交通事故肇事人
    自首情形紀錄表1 紙附卷足憑（見偵查卷第24頁），被告為
    對於未發覺之罪自首而受裁判，核與刑法第62條前段之自首
    要件相符，爰依法減輕其刑。
五、原審本於同上見解，適用刑法第284 條第1 項前段、第62條
    前段、第41條第1 項前段等規定，並審酌被告肇事情節、過
    失程度之輕重、肇致告訴人之損害、犯罪後之態度、尚未賠
    償告訴人之損失等一切情狀，量處有期徒刑3 月，並諭知易
    科罰金之折算標準，經核認事用法均無違誤，量刑亦稱允當
    。被告不服原審判決，於上訴狀表明否認犯罪，提出上訴意
    旨略以：路口監視器並未錄到路口燈號變換情形，遽認被告
    闖紅燈，尚乏所據，且被告未撞及其他與告訴人同等紅燈待
    轉之機車，依機車行車時速40公里，應於1 秒內即可通過路
    口，係告訴人搶先穿越馬路始發生本件事故等語。惟被告嗣
    於本院審理中已為認罪之表示，其自白並有前揭各項證據資
    料可資補強，原審參諸卷附各項證據而為事實之認定，其認
    事用法並無違誤，被告於上訴狀所載否認犯罪各節，俱不可
    採，其上訴為無理由，應予駁回。
六、末查，被告前未曾受有期徒刑以上刑之宣告，有本院被告前
    案紀錄表附卷可稽，其因一時不慎，致涉本罪，犯罪後已坦
    承所為，深知悔悟，且業於本院審理中與告訴人達成和解，
    有和解筆錄1 份在卷可佐（見本院卷第39頁），本院認其經
    此偵、審教訓後，當知所警惕，應無再犯之虞，因認對被告
    所宣告之刑，以暫不執行為適當，故併予宣告緩刑2 年，以
    啟自新。
據上論斷，應依刑事訴訟法第368 條、第364 條、第273 條之1
第1 項，刑法第74條第1 項第1 款，判決如主文。
本案經檢察官李良忠到庭執行職務。
中    華    民    國   100    年    9     月    20    日
                  刑事第十九庭審判長法  官  鄧振球
                                    法  官  潘翠雪
                                    法  官  彭幸鳴
以上正本證明與原本無異。
不得上訴。
                                    書記官  陳靜姿
中    華    民    國   100    年    9     月    20    日
附錄本案論罪科刑法條：
刑法第284 條第1 項
因過失傷害人者，處6 月以下有期徒刑、拘役或500 元以下罰金
，致重傷者，處1 年以下有期徒刑、拘役或500 元以下罰金。